臺灣桃園地方法院刑事判決　　　　　　　　　　　　九十一年度易字第二三三一號
　　公　訴　人　臺灣桃園地方法院檢察署檢察官
　　被　　　告　戊○○
　　　　　　　　丁○○
　　　　　　　　丙○○
　　　　　　　　乙○○
　　　　　　　　甲○○
右列被告因毀損案件，檢察官聲請簡易判處刑（九十一年度調偵字第二九七號），經
本院改依通常程序審理，茲判決如左：
    主      文
戊○○、丁○○、丙○○、乙○○均無罪。
甲○○公訴不受理。
    理      由
一、公訴意旨略以：被告甲○○、戊○○、丁○○、丙○○、乙○○等五人於民國九
    十年六月四日凌晨三時許，在桃園縣桃園市○○路一八０號三樓己○○所營「心
    楓格ＫＴＶ」，因消費糾紛，與友人黃Ｘ豪、游Ｘ祥、陳Ｘ智等少年（均另移本
    台灣桃園地方法院少年法庭辦理）基於犯意聯絡，聯手丟擲砸損己○○所有店內
    打卡機、電腦卡鐘、玻璃、廚具等物品，致令不堪使用，因認被告甲○○等人均
    涉犯刑法第三百五十四條之毀損罪嫌云云。
二、無罪部分：
（一）按犯罪事實應依證據認定之，無證據不得認其犯罪事實，又不能證明被告犯罪
      者，應諭知無罪判決，刑事訴訟法第一百五十四條第二項、第三百零一條第一
      項分別定有明文。訊據被告戊○○、丁○○、丙○○、乙○○均堅詞否認右開
      毀損犯行，胥辯稱同行之友人黃Ｘ豪等少年與店方少爺發生衝突之際，渠等均
      在一旁勸架，並未參與砸店毀物等語。
（二）經查，經本院當庭勘驗事發當日現場監視錄影帶結果，所現之事發經過如下：
      １、首係其中一名青少年褚Ｘ志拿著滅火器被【乙○○】搶下帶走放在牆角，
          明顯可見有動手砸店的是少年【林Ｘ盟、褚Ｘ誌、游Ｘ祥】。
      ２、嗣丁○○從電梯間走到吧台，手上拿著一台電風扇，之後【少年游Ｘ祥等
          一群青少年】就在電梯間的門口及大廳翻倒鐵櫃及砸物，但【丁○○沒有
          動手，他被乙○○、丙○○拉到電梯口】。
      ３、之後螢幕上有看見【戊○○】跟一個女孩子在拉扯。
      ４、之後乙○○拉著戊○○一群人走到電梯口，丁○○也跟過去，丙○○也有
          過去。
      右陳各情並經本院載明筆錄可循（見本院九十二年六月二十日訊問筆錄），準
      此，乙○○既先搶下少年褚Ｘ志之滅火器置於一旁，嗣復與丙○○聯手拉住丁○○將之帶往電梯口，是此可徵於事發當時李、林二人係在勸架並非參與毀物
      之情，再者，事發之際丁○○已被拉至電梯口而實無參與毀物之舉，亦屬明顯
      ，此外，戊○○既於毀物事畢後方於畫面中出現，因之，其未親與毀物之事，
      要屬鮮明，綜此可徵當日實際著手砸店毀物者僅僅侷限於游Ｘ志等一群少年，
      被告戊○○、丁○○、丙○○、乙○○等四位成年人並未參與斯舉，狀極明確
      ，由是可見證人即當時在場砸店之少年黃Ｘ豪於本院調查時結證稱：跟我年紀
      一樣的都有砸，但年紀比我大的都沒有砸：：：（成年人有無跟你們一起打或
      砸？）我看到的是我剛所講的那樣子，都是年紀跟我差不多的人在砸等語屬實
      ，堪信無疑（見本院九十二年二月二十五日訊問筆錄）。黃Ｘ豪於警訊證稱：
      當時我與右記等多位朋友（即含乙○○、戊○○、丁○○）都有在櫃檯內拿起
      物品往廚房內丟，造成店內一些物品損壞，我在現場看得清楚云云（見偵字卷
      第十一頁反面），少年游Ｘ志於警訊證稱：我們在場所有人均有拿吧台上之酒
      杯丟向廚房云云（見偵字卷第十六頁），告訴人己○○於偵查中指稱：乙○○
      ：：：丙○○、戊○○有動手毀損云云（見偵字卷第八九頁），悉與監視錄影
      帶所重現之現場實情不符，均非可採。另證人即在場少年陳Ｘ智於警訊僅證稱
      ：我有看見蘇Ｘ維、游Ｘ志、黃Ｘ豪、褚Ｘ志、呂Ｘ達（前述各人均為少年）
      、甲○○砸店，他們有的拿煙灰缸、杯子、盤子，都往廚房裡砸等語（見偵字
      卷第三四頁），並未述明被告丁○○、戊○○、丙○○、乙○○亦有毀物之情
      ，從而其證詞自不足據為對被告丁○○等四人不利之認定。茲查，本件係因少
      年林Ｘ盟先與該店服務生庚○○發生衝突，原在該店第三０七號包廂內之其餘
      友人聞聲始外出查看並進而衍生砸店毀物之事，此情業據少年林Ｘ盟、褚Ｘ志
      、黃Ｘ豪、游Ｘ志、呂Ｘ達、廖Ｘ慧於警訊陳明（見偵字卷第七頁反面、第九
      頁、第十一頁反面、第十二頁反面及第十三頁、第十七頁反面、第二五頁反面
      及第二六頁），事出顯為倉促突然且係睹情臨狀方乍萌毀物之意，彼等原同在
      第三０七號包廂內歡唱之各人間，並非於事先已合謀議定共為砸店之舉，此狀
      至為彰明，因之，既未同謀，進言之，即欠缺事前之犯意聯絡，則除有親與其
      事者可認屬「事中共犯」之外，餘未動手之諸人殊難認渠等在主觀上存有欲經
      由他人之行為以達自己毀物目的之共同犯意而強令彼等須共擔毀物之責，又即
      便丁○○手持電風扇之舉或可認其曾一度有意如是為之，惟既經勸阻旋即作罷
      ，意念早已中絕而未實際參與，亦無不然，準此以解，本件自無從認未動手之
      被告戊○○、丁○○、丙○○、乙○○等四人有如公訴人所指之毀損犯行，依
      法即應為無罪之諭知。
（三）被告戊○○、丁○○、丙○○、乙○○經合法傳喚無正當理由不到庭，本院認
      為應諭知無罪之案件，爰不待渠等陳述逕行判決。
二、不受理部分：
（一）按被告死亡者，法院應諭知不受理之判決，刑事訴訟法第三百零三條第五款規
      定甚明。
（二）經查，被告甲○○業於九十二年十二月二十日死亡，有其戶籍資料一份在卷可
      按，依前揭法條規定，此部分自應為諭知不受理之判決，並不經言詞辯論為之
      。
三、本件檢察官原係聲請以簡易判決處刑，惟經本院認有刑事訴訟法第四百五十一條
    之一第四項但書第三款情形，爰改依通常程序審判之，末此敘明。
據上論斷，應依刑事訴訟法第三百零一條第一項、第三百零三條第五款、第三百零六
條、第三百零七條、第四百五十二條，判決如主文。
本案經檢察官崔秉君到庭執行職務。
中      華      民      國    九十三    年      三      月      五      日
                              臺灣桃園地方法院刑事第十一庭
          審判長法  官  林孟宜
                                        法  官  丁俊成
                                        法  官  蔡榮澤
右正本證明與原本無異。
如不服本判決，應於判決送達後十日內向本院提出上訴狀( 應附繕本 )。
                                        書記官  何慧娟
中      華      民      國    九十三    年      三      月      八      日